臺灣臺中地方法院民事裁定
111年度補字第966號
原      告  林培    
訴訟代理人  鄭懿瀛律師
被      告  翁坤山  
            葉玉同  
            黃輝煌  
            葉培華  
            葉淵平  
            陳慶二  
            葉春木  
            葉春勝  
            葉春銘  
            葉碧娥  
            黃素芳  
            黃黎娟  
            陳宏賓  
上列當事人間請求確認使用權存在事件，本院裁定如下：
    主      文
本件訴訟標的價額核定為新臺幣82萬5,128元。
原告應於收受本裁定後五日內補繳第一審裁判費新臺幣9,030元
，如逾期未補繳，即駁回原告之訴。
    理      由
一、當事人因財產權起訴，應依民事訴訟法第77條之13規定預納
    裁判費，此為必須具備之程式。又訴訟標的之價額，由法院
    核定。核定訴訟標的之價額，以起訴時之交易價額為準；無
    交易價額者，以原告就訴訟標的所有之利益為準；因地上權
    、永佃權涉訟，其價額以1年租金15倍為準；無租金時，以1
    年所獲可視同租金利益之15倍為準；如1年租金或利益之15
    倍超過其地價者，以地價為準，同法第77條之1第1、2項、
    第77條之4分別定有明文。
二、經查，原告主張其曾與其他買受人於民國82年6月22日共同
    向訴外人方月紹購買即重測前臺中縣○○鎮○○○段○○○段000○00
    000地號土地（應有部分各為二十分之一）及毗連之國有地
    水利地，因受限於農業發展條例第16條規定而未移轉登記為
    共有，但該買賣契約仍有拘束雙方之效力。其後原告於335-
    1地號（重測後臺中市○○區○○段000地號土地（下稱系爭土地
    ）上建有未保存登記之地上物（占用面積約800坪，即約264
    4.64平方公尺，下稱系爭地上物），而得對系爭土地之共有
    人主張有權占有等情，核屬因土地使用權而涉訟，因此所得
    之利益與有地上權得使用系爭土地相當，故本院認應類推適
    用民事訴訟法第77條之4規定定其訴訟標的價額。
三、兩造並未就系爭土地之使用約定租金，參酌土地法第97條第
    1項規定，城市地方房屋之租金以不超過土地及建築物申報
    總價額10%為限，本件訴訟標的價額應暫以系爭土地起訴時
    之申報地價每平方公尺新臺幣（下同）208元，按年息10%之
    15倍，依原告主張占用面積（待實測）計算其所獲可視同租
    金利益。據此計算，本件訴訟標的價額應暫核定為82萬5,12
    8元（計算式：208元×2644.64×10%×15＝825,128元，元以下
    四捨五入），應徵第一審裁判費9,030元。故依民事訴訟法
    第249條第1項但書之規定，限原告於收受本裁定送達5日內
    補繳，逾期不繳，即駁回其訴，特此裁定。
中　　華　　民　　國　　111 　年　　6 　　月　　15　　日
                  民事第五庭    法  官  施懷閔
以上正本係照原本作成。
如不服本裁定關於核定訴訟標的價額部分，應於送達後10日內，
向本院提出抗告狀，並繳納抗告裁判費新臺幣1,000元；命補繳
第一審裁判費部分，不得抗告。
中　　華　　民　　國　　111 　年　　6 　　月　　15　　日
                                書記官  張宏賓